臺灣高雄地方法院刑事判決　　　　　　 100年度易緝字第92號
公　訴　人　臺灣高雄地方法院檢察署檢察官
被　　　告　邱逸志
上列被告因竊盜案件，經檢察官提起公訴（99年度偵字第30640
號），本院判決如下：
    主  文
邱逸志犯踰越牆垣竊盜罪，處有期徒刑拾月。
    事  實
一、邱逸志基於意圖為自己不法所有之犯意，於民國99年2 月25
    日上午6 時30分許至9 時許間某時（非夜間時段），攀爬踰
    越侯惠鈐位在高雄縣鳥松鄉（現改制為高雄市鳥松區○○○
    路415 巷11號住處之牆垣，侵入其內後，再打開該房屋未上
    鎖之側門，先在屋內臥室徒手竊取侯惠鈐所有之行動電話2
    具、白金戒指1 枚、黃金戒指2 枚、黃金項鍊1 條、現金約
    新臺幣（下同）8000元（分別放置於4 個紅包袋及2 個撲滿
    內，而除其中1 個撲滿係連同其內現金一起取走外，其餘1
    個撲滿及4 個紅包袋均僅取走其內現金），嗣又接續在上開
    房屋門口，徒手竊取侯惠鈐所有之腳踏車1 部，得手後逃離
    該處。嗣侯惠鈐返家發現住處遭竊，乃報警前來處理，經警
    在前開1 只紅包袋上採得邱逸志之指紋，因而查悉上情。
二、案經侯惠鈐訴由高雄縣政府警察局（現改制為高雄市政府警
    察局，下同）仁武分局報請臺灣高雄地方法院檢察署檢察官
    偵查起訴。
    理  由
壹、對於證據能力之判斷：按被告以外之人於審判外之言詞或書
    面陳述，除法律有規定者外，不得作為證據，刑事訴訟法第
    159 條第1 項定有明文。又被告以外之人於審判外之陳述，
    雖不符前4 條之規定，而經當事人於審判程序同意作為證據
    ，法院審酌該言詞陳述或書面陳述作成時之情況，認為適當
    者，亦得為證據。當事人、代理人或辯護人於法院調查證據
    時，知有第159 條第1 項不得為證據之情形，而未於言詞辯
    論終結前聲明異議者，視為有前項之同意，刑事訴訟法第15
    9 條之5 亦定有明文。本件告訴人侯惠鈐於警詢及檢察事務
    官詢問中之陳述，為被告以外之人於審判外之言詞陳述，卷
    附高雄縣政府警察局仁武分局刑案現場勘驗報告、內政部警
    政署刑事警察局鑑定書，則係被告以外之人於審判外之書面
    陳述，而檢察官及被告邱逸志就上開言詞及書面陳述，未於
    本院審理過程中聲明異議，本院並審酌上開陳述作成時之情
    況正常，且與本案相關之待證事實具有關連性，認適當作為
    證據，依前開刑事訴訟法第159 條之5 之規定，認上開陳述
    具有證據能力。
貳、實體方面
一、訊據被告固不否認有於前揭時、地攀爬踰越告訴人住處牆垣
    而侵入其內行竊財物之事實，然辯稱：伊進入告訴人住處行
    竊時，發現裡面只有一些紅包袋，而伊也僅自該等紅包袋中
    竊得現金1000餘元，至於其他的物品，伊則均未竊取云云。
    經查，前揭犯罪事實，除據被告自承有以踰越牆垣方式侵入
    告訴人住處行竊外（見本院3 卷第18、24頁），另經告訴人
    於警詢、檢察事務官詢問及本院審理中證述明確（見警卷第
    1 、2 頁、偵卷第16、17頁、本院3 卷第19至21頁），並有
    現場蒐證照片（見警卷第4 至12頁）、高雄縣政府警察局仁
    武分局刑案現場勘驗報告（見警卷第15至20頁）、內政部警
    政署刑事警察局99年5 月5 日刑紋字第0990060455號鑑定書
    （見警卷第13、14頁）在卷可稽，堪予認定。被告雖以前詞
    辯稱其僅自告訴人住處竊得1000餘元之現金，然被告所持辯
    詞，要與告訴人於警詢及本院審理中，均證稱其係遭竊行動
    電話2 具、白金戒指1 枚、黃金戒指2 枚、黃金項鍊1 條、
    現金約8000元乙情（見警卷第2 頁、本院3 卷第19、20頁）
    ，顯不相符。而審諸告訴人與被告並不相識（此據告訴人於
    檢察事務官詢問中陳明在卷，見偵卷第16頁），僅係偶然遭
    被告侵入住處行竊財物，衡情當無可能甘冒遭偽證罪處罰之
    風險，故為虛偽陳述而誣陷被告；又告訴人所陳遭竊之物品
    ，其中之白金戒指、黃金戒指、黃金項鍊，均為貴重之財物
    ，而該失竊之腳踏車，則係有相當體積之物，按理並無可能
    於該等物品未失竊之情形下，誤認該等物品遭人竊取。反係
    被告於面臨刑事訴追、將可能受有刑事處罰之狀況下，因其
    所竊得財物價值之多寡，將關乎其遭判處刑度之輕重，自當
    較有動機為不實之陳述。因此，於告訴人無動機誣陷被告，
    亦無可能對於失竊物品有所誤認之情形下，當以告訴人所言
    較被告所辯為可信。況且，依告訴人於本院審理中所述，其
    放置前揭裝有現金之紅包袋之位置，係在其臥室床頭，而其
    放置遭竊戒指、項鍊之位置，則係在其床鋪之另一側（見本
    院3 卷第20頁），是該2 處位置相距甚近；而依被告於本院
    審理中所述，其在告訴人住處臥室內待了約有5 分鐘之久（
    見本院3 卷第25頁），衡諸一般常情，被告既已侵入告訴人
    臥室行竊，豈會於有相當時間之狀況下，僅予竊取上開紅包
    袋內之現金，而未取走一旁亦有相當價值之白金戒指、黃金
    戒指、黃金項鍊？此實有悖於常理，益徵被告前開所辯，僅
    係事後卸責之詞，委無可採。綜上，本件事證明確，被告前
    揭犯行，足堪認定。
二、按行為後法律有變更者，適用行為時之法律。但行為後之法
    律有利於行為人者，適用最有利於行為人之法律，刑法第2
    條第1 項定有明文。查被告行為後，刑法第321 條第1 項業
    於100 年1 月26日修正公布，並於同年1 月28日施行。該項
    法定刑由原本之「6 月以上、5 年以下有期徒刑」，修正為
    「6 月以上、5 年以下有期徒刑，得併科新臺幣10萬元以下
    罰金」，且該條第1 項第1 款原係規定：「於夜間侵入住宅
    或有人居住之建築物、船艦，或隱匿其內而犯之者」，嗣修
    正為：「侵入住宅或有人居住之建築物、船艦或隱匿其內而
    犯之者」（即刪除「夜間」之限制，使日間侵入或隱匿其內
    者亦成立此加重竊盜罪名），故比較新、舊法之結果，被告
    行為後之法律不但加重刑罰，且擴大成立此加重竊盜罪之範
    圍，顯未較有利於被告，依據刑法第2 條第1 項前段之規定
    ，自應適用被告行為時即修正前之規定處斷。是核被告所為
    ，係犯修正前刑法第321 條第1 項第2 款之踰越牆垣竊盜罪
    。又被告雖踰越牆垣而侵入告訴人前開住宅內行竊，且其侵
    入住宅犯行，業經告訴人提出告訴，然因被告踰越牆垣之越
    入行為，即屬侵入住宅，已結合於所犯加重竊盜之罪質中，
    是無另論侵入建築物罪之必要（最高法院27年上字第1887號
    判例意旨參照），併予敘明。被告先後竊取告訴人多項財物
    之犯行，乃係基於同一決意而為之數個舉動，且時間相近、
    所侵害法益相同，依一般社會健全之觀念，難以強行分開，
    應予包括之評價，論以接續犯之實質上一罪。爰審酌被告為
    貪圖不法利益，竟恣意侵入他人住宅竊取財物，所為實無足
    取，且犯後未能坦承全部犯行，難認已有真正悛悔之意，復
    參以被告所竊得上開財物之價值，及先前因犯竊盜罪經論罪
    科刑之次數等一切情狀，量處如主文所示之刑，以示懲儆。
據上論斷，應依刑事訴訟法第299 條第1 項前段，刑法第2 條第
1 項前段、修正前刑法第321 條第1 項第2 款，判決如主文。
本案經檢察官蔡東利到庭執行職務。
中    華    民    國   100    年    11    月    2     日
                  刑事第十七庭  法  官  陳君杰
以上正本證明與原本無異。
如不服本判決應於收受送達後10日內向本院提出上訴書狀，並應
敘述具體理由；如未敘述上訴理由者，應於上訴期間屆滿後20日
內向本院補提理由書（均須按他造當事人之人數附繕本）「切勿
逕送上級法院」。
中    華    民    國   100    年    11    月    2     日
                                書記官  紀龍年
附錄本案論罪科刑法條：
修正前刑法第321 條
犯竊盜罪而有左列情形之一者，處6 月以上、5 年以下有期徒刑
：
一、於夜間侵入住宅或有人居住之建築物、船艦或隱匿其內而犯
    之者。
二、毀越門扇、牆垣或其他安全設備而犯之者。
三、攜帶兇器而犯之者。
四、結夥三人以上而犯之者。
五、乘火災、水災或其他災害之際而犯之者。
六、在車站或埠頭而犯之者。
前項之未遂犯罰之。